【裁判字號】    98,易,428
【裁判日期】    981120
【裁判案由】    恐嚇
【裁判全文】
臺灣士林地方法院刑事判決        98年度易字第428、520號
    公  訴  人  臺灣士林地方法院檢察署檢察官
    被      告  甲○○
上列被告因恐嚇等案件，經檢察官提起公訴（98年度偵字第8081
號）及追加起訴（98年度偵字第14068號），本院判決如下：
    主  文
甲○○犯強制罪，處拘役伍拾日，如易科罰金，以新臺幣壹仟元
折算壹日；又犯恐嚇危害安全罪，處拘役肆拾日，如易科罰金，
以新臺幣壹仟元折算壹日。應執行拘役捌拾日，如易科罰金，以
新臺幣壹仟元折算壹日。
    事  實
一、甲○○於民國（下同）98年4 月22日上午8 時許，駕駛車牌
    號碼868-ES號營業小客車，搭載其妻丙○○及小孩前往臺北
    縣汐止市金龍國民小學（下稱金龍國小）上學，於途中因不
    滿騎乘車牌號碼DUW-631 號普通重型機車之乙○○，在臺北
    縣汐止市○○○路右轉中興路時違規右轉，致其緊急煞車，
    隨即駕車尾隨乙○○之機車，並於中興路接近明峰街口時即
    中興路284 號前，故意自乙○○所騎乘機車之左後方超車後
    急停於該機車前方，致乙○○煞車不及而撞及甲○○所駕駛
    小客車之左後方保險桿，以此強暴方式攔住乙○○之機車行
    向，妨害其行使權利；甲○○旋下車與乙○○理論，因乙○○不予理會，仍騎乘機車左轉明峰街至金龍國小送小孩上學
    ，2 人於明峰街198 號前又碰面，甲○○一時氣急，另基於
    恐嚇之犯意，對乙○○大聲恫嚇稱：「我要讓妳女兒在金龍
    國小唸不下去，我要告訴校長」等語，以加害生命、身體、
    自由之事，使乙○○心生畏懼，致生危害於安全，乙○○隨
    即報警循線偵悉上情。
二、案經乙○○訴由臺北縣政府警察局汐止分局報請臺灣士林地
    方法院檢察署檢察官偵查起訴暨追加起訴。
    理  由
一、被告甲○○對於本判決所引用之下列各項證據方法之證據能
    力，於本院審理時均表示無意見，且於法院調查證據時，知
    有刑事訴訟法第159 條第1 項不得為證據之情形，亦未於言
    詞辯論終結前聲明異議，茲審酌該等言詞陳述及書面陳述作
    成時之情況，並無不宜作為證據之情事，依刑事訴訟法第15
    9 條之5 之規定，自得作為證據，合先敘明。
二、訊據被告甲○○固對於前揭時、地以計程車由後超車急停攔
    住告訴人乙○○機車去向之強制犯行坦承不諱，惟矢口否認
    有何恐嚇情事，並辯稱：伊真的沒有恐嚇乙○○說伊是地下
    錢莊，乙○○闖紅燈導致伊車子緊急煞車，伊兒子因此嘴巴
    流血，但沒有去驗傷，隧道內伊有開車窗問她為何闖紅燈，
    她罵伊一句髒話，伊才開車追她攔下她，問她為何罵伊，如
    果伊確實有說伊是做地下錢莊，她一個女人怎麼會跟伊講那
    麼久的話，伊只是說話比較大聲而已云云。
三、然查，上開犯罪事實，除據被告甲○○就強制犯行自白不諱
    外，業經證人即告訴人乙○○於警詢時及偵審中迭次指訴綦
    詳，並經在場證人蘇吳月英於偵訊時證述屬實（見臺灣士林
    地方法院檢察署98年度偵字第8081號卷第50、51頁），復有
    臺北縣汐止市○○路與明峰街口監視器錄影畫面翻拍照片6
    張在卷可稽，益信告訴人之指訴咸與事實相符，自足採信。
    至被告之妻丙○○於本院審理時固到庭證稱：「我沒有聽到
    我先生說他是地下錢莊，我聽到我先生說『你載小孩還闖紅
    燈，我要去學校跟你的小孩說你媽媽騎機車還闖紅燈』，也
    沒有聽到我先生對告訴人說『我要讓你的小孩在學校讀不下
    去，我要去找校長』」等詞在卷，其證言與證人蘇吳月英之
    證詞相較顯有出入，衡酌證人丙○○與被告有夫妻至親之情
    ，於本件攸關被告刑責之證詞難免偏頗，而證人蘇吳月英僅
    係臨時路過之人，與雙方俱無親誼怨隙，其證詞自屬公正客
    觀而可採取，堪信被告所辯及其妻丙○○之證詞，核屬飾卸
    諉責或附和迴護之詞，尚無足取。另按告訴人、證人之陳述
    有部分前後不符，或相互間有所歧異時，究竟何者為可採，
    法院仍得本其自由心證予以斟酌，非謂一有不符或矛盾，即
    應認其全部均為不可採信；尤其關於行為動機、手段及結果
    等之細節方面，告訴人之指陳，難免故予誇大，證人之證言
    ，有時亦有予渲染之可能；然其基本事實之陳述，若果與真
    實性無礙時，則仍非不得予以採信，最高法院74年台上字第
    1599號判例可資參循，查告訴人乙○○之指訴與證人蘇吳月
    英之證詞就被告恐嚇之細節雖有部分不符，究其緣由應係告
    訴人誇大渲染，然告訴人對於遭被告恐嚇之基本事實陳述，
    確與事實相合，已如前述，尚不得執此即認其全部指陳均為
    不可採，亦一併敘明。
四、核被告所為，係犯刑法第304 條第1 項之強制罪及同法第30
    5 條之恐嚇危害安全罪。其所犯上開2 罪間，犯意各別，罪
    質互異，應予分論併罰。爰審酌被告有犯罪前科，此有臺灣
    高等法院被告前案紀錄表存卷可按，素行不良，不知檢束行
    為，本次僅因開車糾紛，即駕車當街攔下告訴人，並出言恐
    嚇，惡性非輕，惟被告已供認強制犯行，犯後態度尚稱良好
    及告訴人所受之危害等一切情狀，量處如主文所示之刑，並
    定其應執行之刑及諭知易科罰金之折算標準，以資懲儆。
據上論斷，應依刑事訴訟法第284 條之1 、第265 條第1 項、第
299 條第1 項前段，刑法第304 條第1 項、第305 條、第51條第
6款、第41條第1項前段，刑法施行法第1條之1，判決如主文。
本案經檢察官江耀民到庭執行職務。
中    華    民    國    98    年    11    月    20    日
                  刑事第三庭法  官  李育仁
以上正本證明與原本無異。
如不服本判決應於收受判決後10日內向本院提出上訴書狀，並應
應敘述具體理由。其未敘述上訴理由者，應於上訴期間屆滿後20
日內向本院補提理由書(均須按他造當事人之人數附繕本)「切勿
逕送上級法院」。
                            書記官  張茹茵
中    華    民    國    98    年    11    月    20    日
附錄本判決論罪科刑依據之法條：
中華民國刑法第304條
（強制罪）
以強暴、脅迫使人行無義務之事或妨害人行使權利者，處 3 年以
下有期徒刑、拘役或 3 百元以下罰金。
前項之未遂犯罰之。
中華民國刑法第305條
（恐嚇危害安全罪）
以加害生命、身體、自由、名譽、財產之事，恐嚇他人致生危害
於安全者，處2 年以下有期徒刑、拘役或3 百元以下罰金。


司法院資訊處製作；財團法人民間司法改革基金會備份。
